【裁判字號】    97,訴,276
【裁判日期】    970918
【裁判案由】    損害賠償
【裁判全文】
臺中高等行政法院裁定
                                       97年度訴字第276號
原      告  甲○○        籍設.
                          號
                          現居.
                          8號.
                          身分.
輔  佐  人  丙○○
被      告  南投縣南投地政事務所
代  表  人  乙○○
訴訟代理人  丁○○
上列當事人間因地籍圖更正損害賠償事件，原告不服南投縣政府
97年6月20日府行救字第09701192500號訴願決定，提起行政訴訟
，關於損害賠償部分，本院裁定如下：
    主  文
本件移送臺灣南投地方法院。
    理  由
一、按「行政法院認其無受理訴訟權限者，應依職權以裁定將訴
    訟移送至有受理訴訟權限之管轄法院。數法院有管轄權而原
    告有指定者，移送至指定之法院。」行政訴訟法第12條之2
    第2項定有明文。
二、本件原告起訴聲明請求被告賠償新臺幣（下同）120萬元，
    其主張略以：因被告登載地籍圖簿錯誤，逕行更正後從未函
    知結果，經函詢得知原告建物法定空地減少26平方公尺，原
    告請求賠償，遭被告函復已逾越時效云云，拒絕賠償。原告
    依土地法第68條規定申請賠償，但被告仍依國家賠償法抗拒
    ，原告不服，提起訴願，仍遭決定駁回。依國家賠償法第6
    條規定，本法及民法以外其他法律有特別規定者，適用其他
    法律。原告係依土地法第68條規定請求，被告應賠償原告12
    0萬元等語。
三、經查，土地法第68條因地政機關登記錯誤之損害賠償，為國
    家賠償法之特別法（最高法院95年度台上字第978號判決參
    照），故依土地法第68條之規定請求地政機關即被告賠償，
    即屬請求國家賠償。國家賠償法所規定損害賠償之訴，除依
    該法規定外，適用民事訴訟法之規定，國家賠償法第12條定
    有明文。是依國家賠償法，對國家賠償所生公法上爭議，除
    有合於行政訴訟法第7條規定，提起「行政訴訟」得於同一
    程序，合併請求損害賠償或其他財產上給付外，應循民事訴
    訟程序救濟（最高行政法院97年度裁字第3393號裁定參照）
    。本件原告提起本件訴訟，雖提起撤銷訴訟，合併請求損害
    賠償，惟關於其撤銷訴訟部分，其訴並不合法而另予裁定駁
    回，則原告所訴關於國家賠償部分，不得合併於行政訴訟請
    求，應循民事訴訟程序審理，此部分非屬本院權限，爰依職
    權就此損害賠償部分裁定移送至有受理訴訟權限之管轄法院
    臺灣南投地方法院。
四、依行政訴訟法第12條之2第2項前段，裁定如主文。
中    華    民    國    97    年    9    月    18     日
                臺中高等行政法院第三庭
                                審判長法  官  王 茂 修
                                      法  官  莊 金 昌
                                      法  官  林 金 本
以上正本證明與原本無異。
如不服本裁定，應於裁定送達後10日內以書狀敘明理由，經本院
向最高行政法院提起抗告（須依對造人數附具繕本）。
中    華    民    國    97    年     9    月   18     日
                                      書記官  陳 滿 麗


司法院資訊處製作；財團法人民間司法改革基金會備份。
